【裁判字號】    90,交抗,513
【裁判日期】    901130
【裁判案由】    違反道路交通管理處罰條例
【裁判全文】
臺灣高等法院刑事裁定                              九十年度交抗字第五一三號
    抗  告  人
    即受處分人  甲○○
右抗告人因違反道路交通管理處罰條例案件，不服臺灣桃園地方法院中華民國九十年
十月八日裁定（九十年度交聲字第二五四號），提起抗告，本院裁定如左：
    主  文
抗告駁回。
    理  由
一、按汽車行駛至交岔路口，其行進應遵守燈光號誌或交通警察之指示；又汽車駕駛
    人，行經有燈光號誌管制之交岔路口闖紅燈者，處新台幣（下同）一千八百元以
    上三千六百元以下罰鍰，道路交通安全規則第一百零二條第一項第一款、道路交
    通管理處罰條例第五十三條分別著有明文。又行車速度，依標誌之規定，無標誌
    者，在市區道路，時速不得超過四０公里，在郊外道路時速不得超過六○公里；
    汽車駕駛人，行車速度，超過規定之最高時速者，處一千二百元以上二千四百元
    以下罰緩；關於車輛駕駛人之處罰，如應歸責於車輛所有人者，處罰車輛所有人
    ，道路交通安全規則第九十三條第一項、道路交通管理處罰條例第四十條第一項
    、第八十五條第三款亦分別設有明文規定。
二、經查：本件抗告人所有之ＬＣ─４７２８號自用小客車，於八十九年十月三十日
    十五時四十分，行經新竹市台十五線七八．五公里處，確有超速及闖越紅燈之交
    通違規事實存在，此情有現場採證照片二幀在卷資佐可稽，而按上揭二幀現場採
    證照片顯示，抗告人所有之上揭車輛於尚未駛入交叉路口前，燈光號誌即已經閃
    示紅燈，此以上揭二幀現場採證照片所攝抗告人所有上揭車輛通過交叉路口前後
    互相對照可明，且該處之最高速限，係為五十公里，抗告人所有之車輛行駛至該
    處之時速，則為六十三公里，此於上揭現場採證照片亦顯示甚明，已足證抗告人
    確有超速及闖紅燈之交通違規事實存在，處分機關據此而依道路交通管理處罰條
    例第四十條第一項、第五十三條、第八十五條第三款裁處抗告人五千七百元罰鍰
    ，核無不合。抗告人具狀辯稱當時係其駕駛至路中才轉換為紅燈，且如果其有闖
    紅燈就沒有超速，如果其有超速就沒有闖紅燈云云，依上述說明，均不足採取。
    本件抗告人之聲明異議，顯無理由，原審依道路交通管理處罰條例第八十七條第
    二項，道路交通案件處理辦法第十九條之規定，裁定駁回抗告人異議，並無不合
    。抗告人抗告意旨略稱：燈光號誌於車輛尚未駛入交叉路口前，燈光號誌有可能
    是閃示綠燈，而由綠燈剎變紅燈，致車輛未及穿越云云，然一般情形，燈光號誌
    由綠燈轉換為紅燈前，尚有一段黃燈之警示緩衝時間，避免抗告人所述之情形發
    生，是抗告人並無法舉證證明上揭閃光號誌有故障之情形，所辯純屬臆測，不足
    採信。本件抗告，為無理由，應予駁回。
據上論斷，應依道路交通案件處理辦法第二十六條，刑事訴訟法第四百十二條，裁定
如主文。
中      華      民      國    九十    年     十一     月     三十     日
                              臺灣高等法院刑事第 十五 庭
                                  審判長法  官  房  阿  生
                                        法  官  魏  新  國
                                        法  官  雷  元  結
右正本證明與原本無異。
不得再抗告。
                                        書記官  梁  雅  華
中      華      民      國      九十     年     十二  月     三         日


司法院資訊處製作；財團法人民間司法改革基金會備份。
